【裁判字號】    97,抗,1427
【裁判日期】    971210
【裁判案由】    定應執行刑
【裁判全文】
臺灣高等法院臺中分院刑事裁定          97年度抗字第1427號
抗  告  人
即 受 刑人  甲○○
上列抗告人因聲請定應執行刑案件，不服臺灣彰化地方法院中華
民國97年10月31日裁定（97年度聲字第2237號）提起抗告，本院
裁定如下：
    主  文
抗告駁回。
    理  由
一、抗告意旨略以：
（一）抗告人因犯如原裁定附表（下稱附表）編號1所示之案件
      ，經判處有期徒刑8月確定，附表編號2所示案件經判處有
      期徒刑9月確定，附表編號3所示案件經判處有期徒刑9月
      確定，附表編號4至49所示之案件，經判處如附表4至49所
      示之刑，並定其應執行之刑為有期徒刑2年10月，強制工
      作3年確定在案。上開案件之刑期合計為5年，原裁定定其
      應執行刑則為有期徒刑4年10月，僅減少2個月刑期，顯與
      比例原則有違而仍屬過重。
（二）抗告人所犯附表編號4至49所示之罪中，僅有編號27及34
      為現行犯，其餘均為抗告人於警詢中自白自首，然卻經法
      院以有連續慣性為職業等情，宣告強制工作3年，如此犯
      罪者豈敢自首？
（三）刑法修正後已刪除第56條連續犯之規定，故在斟酌抗告人
      刑期時，宜以包括一行為予以評價，或認為係接續犯而為
      包括一罪較為合理，而非一罪一判，再以數罪併罰定其應
      執行之刑。綜上所述，原裁定所定刑期似有過重，爰依法
      提起抗告，請求改依包括一罪或接續犯予以裁判等語。
二、按「裁判確定前犯數罪者，併合處罰之。」、「數罪併罰，
    有二裁判以上者，依第51條之規定，定其應執行之刑。」、
    「宣告多數有期徒刑者，於各刑中之最長期以上，各刑合併
    之刑期以下，定其刑期；但不得逾30年。」，刑法第50條、
    第53條及第51條第5款分別定有明文。次按，法律上屬於自
    由裁量之事項，有其外部性界限及內部性界限，並非概無拘
    束。依據法律之具體規定，法院應在其範圍選擇為適當之裁
    判者，為外部性界限；而法院為裁判時，應考量法律之目的
    及法律秩序之理念所在者，為內部性界限。法院為裁判時，
    二者均不得有所踰越（最高法院80年臺非字第473號判例意
    旨參照）。在數罪併罰，有二裁判以上，定其應執行之刑時
    ，固屬於法院自由裁量之事項，然仍應受前揭外部性界限及
    內部性界限之拘束（最高法院94年度臺非字第233號、94年
    度臺非字第21號、93年度臺非字第192號判決意旨參照）。
三、經查，本件抗告人先後犯如附表所列各罪，其中如附表編號
    1所示之加重竊盜罪，被判處有期徒刑8月確定，有原審法院
    97年度易字第317號判決可稽；如附表編號2所示之違反毒品
    危害防制條例罪，被判處有期徒刑9月確定，有原審法院97
    年度訴字第1198號判決可參；如附表編號3所示之違反毒品
    危害防制條例罪，被判處有期徒刑9月確定，有原審法院97
    年度訴字第1387號判決可佐；如附表編號4至49所示之竊盜
    罪，分別被判處如附表編號4至49所示之刑，定應執行有期
    徒刑2年10月確定，有原審法院97年度易字第925號判決可稽
    。上述49罪既符合刑法第50條數罪併罰之規定，經檢察官聲
    請原審法院裁定定其應執行刑，原審法院定其應執行為有期
    徒刑4年10月（即58月）《指有期徒刑部分，而附表編號4至
    49所示之強制工作宣告部分，依刑法第90條規定本應併予執
    行，不生定應執行刑之問題，併予說明》，較上開如附表所
    列各罪曾定之應執行刑總和60月（即8月、9月、9月、2年10
    月）為輕，核與法律秩序之理念及法律目的之內部性界限無
    違，亦無違反比例原則之情。至於抗告意旨另謂抗告人於附
    表編號4至49所示之罪中，除編號27及34之罪外均主動向警
    方自首，原審法院卻仍以職業性、習慣犯罪為由諭知強制工
    作3年之處分、抗告人所為上開竊盜行為應屬一行為或接續
    犯，不宜數罪併罰云云，惟因附表編號4至49所示之罪均已
    判決確定，抗告人如對相關確定判決有所不服，應依刑事訴
    訟法之規定提起再審或非常上訴以資救濟，而非於僅為形式
    審查之定應執行刑程序表示不服，此部分抗告意旨顯有違誤
    。綜上所述，原審法院所為定應執行刑之裁定，於法並無不
    合，抗告人於抗告意旨所陳之疑義，並非可取，其抗告並無
    理由，應予駁回。
四、據上論斷，應依刑事訴訟法第412條裁定如主文。
中    華    民    國    97    年    12    月    10    日
            刑事第十一庭  審判長法  官  陳  朱  貴
                                法  官  胡  文  傑
                                法  官  何  志  通
以上正本證明與原本無異。
不得再抗告。
                                書記官  高  麗  淇
中    華    民    國    97    年    12    月    10    日


司法院資訊處製作；財團法人民間司法改革基金會備份。
